# 公司无研发项目，研发部门的人工等费用可以列支研发费用吗？

提问人：wx_59c4b02d3a68 时间：2021-12-04 21:42:05
陈版主，公司研发部门细分为云计算平台技术研发部、人机交互技术研发部及装置平台硬件研发部，但无具体的研发项目，这些研发部门的人工薪酬、折旧费是否可以列支为研发费用？？

回答人：chenyiwei
研发项目一般需按项目归集。如果不能做到按项目分配归集，则可能需将研发部门的相关支出直接计入管理费用（非研发费用）处理。